【裁判字號】    88,上易,5294
【裁判日期】    890214
【裁判案由】    贓物
【裁判全文】
臺灣高等法院刑事判決                          八十八年度上易字第五二九四號
    上  訴  人
    即  被  告  甲○○
右上訴人因贓物案件，不服臺灣桃園地方法院八十八年度易字第一八六四號，中華民
國八十八年十月十九日第一審判決（起訴案號：臺灣桃園地方法院檢察署八十八年度
偵字第八二七○號）提起上訴，本院判決如左：
    主  文
上訴駁回。
    事  實
一、甲○○於民國八十五年十月二十三日因違反麻醉藥品管理條例等案件，經臺灣台
    北地方法院判處有期徒刑十月確定，於八十六年七月一日因縮短刑期執行完畢，
    仍不知悔改，於八十八年三月十二日上午八時起至同年月三十一日止內某一時日
    （起訴書誤載為八十八年三月間），在桃園縣桃園市○○路附近，明知姓名、住
    居所及年籍均不詳，年約三十餘歲，綽號「阿義」之成年男子所騎乘，未懸掛車
    牌之重型機車係無行車執照等任何來源證件，來路不明之贓物（該車原車牌號碼
為ＧＪＦ－四六九號，西元一九九七年份，係周維新所有，於八十八年三月十二
    日上午八時許，在台北縣三峽鎮○○路二五八號前失竊），竟以新台幣（下同）
    三千元之不相當低價予以買受後供騎乘代步之用，嗣於八十八年五月二十四日晚
    上八時三十分許，警方據報前往桃園縣八德市○○里○○街一八一巷十六之三號
    羅志強住處查緝毒品案件，在該屋前發現未懸掛車牌之上開ＧＪＦ－四六九號重
    型機車，並自甲○○身上搜出該機車鑰匙一把因而查獲上情。
二、案經桃園縣警察局龜山分局報請臺灣桃園地方法院檢察署檢察官偵查起訴
    理  由
一、被告甲○○經合法傳喚，無正當之理由雖不到庭，惟原審訊據被告甲○○對其於
    右揭時地以三千元買受前開機車固不諱言，惟矢口否認有何故買贓物犯行，辯稱
    ：伊不知係贓車云云。然查：（一）、前開車牌號碼ＧＪＦ－四六九號之重型機
    車係被害人周維新於八十八年三月十二日上午八時許，在臺北縣三峽鎮○○路二
    五八號前前所失竊之贓物，西元一九九七年份，尚價值五萬元左右，此業據被害
    人周維新於八十八年五月二十五日警訊指陳綦詳，復有車輛竊盜、車牌失竊資料
    個別查詢報表－查詢車輛認可資料及贓物認領保管收據各一紙附卷可憑。（二）
    、又查被告於八十八年五月二十四日警訊、八十八年五月二十五日偵查亦分別供
    稱：「：我向『阿義』購買ＧＪＦ－四六九號之失竊重型機車，並未辦理車籍過
    戶手續，我當初覺得很便宜，但有點不太合乎情理：」、「（有無向『阿義』拿
    行車執照過戶）沒有：（『阿義』叫什麼名字住何處）都不知道：」等語，則被
    告既不追究該機車來源是否合法即率爾以三千元低價買入，其有贓物之認識，甚
    屬灼然，被告前開所辯及嗣後改稱該男子係以該車暫押方式向其借錢云云，均係
    事後卸責之詞，不足採信。事證明確，被告犯行洵堪認定。
二、核被告所為係犯刑法第三百四十九條第二項之故買贓物罪。又被告前因違反麻醉
    藥品管理條例等案件，於八十六年七月一日執行有期徒刑十月完畢，有臺灣桃園
    地方法院檢察署刑案資料查註記表及臺灣桃園地方法院被告全國前案紀錄表在卷
    可稽，其於五年之內，再犯本件有期徒刑以上之罪，為累犯，應依刑法第四十七
    條之規定加重其刑。
三、原審因依刑法第三百四十九條第二項、第四十七條，罰金罰鍰提高標準條例第一
    條前段規定，並審酌被告素行不佳已如前述、因貪圖私利又犯本罪、其犯罪之方
法、所生危害及犯後猶否認犯行，態度不佳等一切情狀，以被告甲○○故買贓物
    ，累犯，量處有期徒刑伍月。其認事用法，洵無違誤，量刑亦屬適當，被告上訴
    否認犯罪為無理由，應予駁回。
四、被告經合法傳喚，無正當之理由，應不待其陳述，逕行判決。
據上論斷，應依刑事訴訟法第三百六十八條、第三百七十一條，判決如主文。
本案經檢察官沈世箴到庭執行職務。
中    華    民    國    八十九    年      二        月    十四          日
                        臺灣高等法院刑事第二十一庭
                            審判長法  官  葉  騰  瑞
                                  法  官  黃  本  仁
                                  法  官  江  國  華
右正本證明與原本無異。
不得上訴。
                                  書記官  吳  碧  玲
中    華    民    國    八十九    年      二        月      十八        日
附錄：本案論罪科刑法條全文
刑法第三百四十九條第二項
搬運、寄藏、故買贓物或為牙保者，處五年以下有期徒刑、拘役或科或併科一千元以
下罰金。


司法院資訊處製作；財團法人民間司法改革基金會備份。
